臺灣高等法院臺中分院刑事判決
111年度侵上訴字第107號
上  訴  人  
即  被  告  林柏橙



指定辯護人  本院公設辯護人郭博益  
上列上訴人因妨害性自主罪案件，不服臺灣臺中地方法院109年
度侵訴字第192號中華民國111年6月13日第一審判決（起訴案號
：臺灣臺中地方檢察署109年度偵字第22609號），提起上訴，本
院判決如下：
    主  文
上訴駁回。
    犯罪事實
一、甲○○於民國（下同）108年間，透過某直播平臺結識擔任直
    播主之代號AB000-A109239女子（真實姓名年籍詳卷，下稱A
    女），詎其竟基於強制性交之犯意，於109年5月22日下午1
    時37分許，透過Instagram通訊軟體向A女傳送：「我要公開
    我們的照片」、「只要我想要，妳讓我爽，一切沒事」、「
    妳就是讓我不爽」、「我就想要報復」、「取消追蹤了啊，
    那妳死定了」、「我真的不爽了，不要後悔，妳也不用想直
    播了，妳自己搞砸的，不要怪我無情」等恫嚇之文字，脅迫
    A女與其碰面。A女因心生畏懼，於同日夜間8時許，依指示
    前往甲○○位於臺中市○○區○○路000巷0號之居所，甲○○先將A
    女強拉進上開房間內，雖A女起始再三與甲○○周旋，且一直
    拒絕與甲○○性交，然時至當日午夜或翌日凌晨之際，甲○○抓
    住A女反抗的雙手，又逕以手臂勾住A女脖子，制止A女之反
    抗掙扎，將A女推壓至床上，以雙腿跪壓於A女腿上，強行將
    A女上衣連同胸罩往上推，並強脫A女之內、外褲，造成A女
    受有雙手臂多處瘀傷之傷害，再以其陰莖強行插入A女陰道
    之方式，對A女為強制性交行為得逞。
二、案經A女告訴由臺中市政府警察局大甲分局移送臺灣臺中地
    方檢察署檢察官偵查起訴。
    理  由
一、被告以外之人於審判外之言詞或書面陳述，除法律有規定者
    外，不得作為證據；又被告以外之人於審判外之陳述，雖不
    符合同法第159條之1至第159條之4之規定，但經當事人於審
    判程序同意作為證據，法院審酌該言詞陳述或書面陳述作成
    時之情況，認為適當者，亦得為證據。當事人、代理人或辯
    護人於法院調查證據時，知有第159條第1項不得為證據之情
    形，而未於言詞辯論終結前聲明異議者，視為有前項之同意
    ，刑事訴訟法第159條第1項及第159條之5分別定有明文。
　　上訴人即被告(下稱被告)甲○○於本院準備程序及審判程序經
    合法傳喚雖未到庭，然本案以下由檢察官所提出而採為判決
    基礎之證據，其性質屬被告以外之人於審判外之陳述而屬傳
    聞證據者，辯護人均不爭執證據能力，檢察官則表示沒有意
    見等語(見本院卷第46頁、第72頁)，本院審酌上開傳聞證據
    作成時之情況，核無違法取證及證明力明顯過低之瑕疵，為
    證明犯罪事實所必要，亦認為以之作為證據為適當，得逕依
    同法第159條之5規定作為證據。又傳聞法則乃對於被告以外
    之人於審判外之言詞或書面陳述而為之規範。本判決以下引
    用之非供述證據，無刑事訴訟法第159條第1項規定傳聞法則
    之適用，經本院於審判時依法踐行調查證據程序，與本案待
    證事實具有自然之關聯性，且無證據證明係公務員違法所取
    得，依法自得作為證據。
二、被告於本院準備程序及審判時經合法傳喚並未到庭，其於原
    審固坦承有以通訊軟體向告訴人A女揚稱：「我要公開我們
    的照片」、「只要我想要，妳讓我爽，一切沒事」、「妳就
    是讓我不爽」、「我就想要報復」、「取消追蹤了啊，那妳
    死定了」、「我真的不爽了，不要後悔，妳也不用想直播了
    ，妳自己搞砸的，不要怪我無情」等語，傳送上開文字訊息
    係要讓A女心生畏懼，且其曾於上開時、地將其陰莖插入A女
    陰道內等情，惟否認有違反A女意願而與A女為性交行為之情
    事，辯稱：我與A女間之上開性交行為，並未違反A女之意願
    ，我未強行脫卸A女之衣物，亦未與A女發生拉扯，且未造成
    A女雙手臂之多處瘀傷，A女手臂上之瘀傷是所罹患之白血病
    所造成等語。惟查：
　㈠被告確有違反A女意願而為上開性交之情事，業據證人A女於
　　檢察官偵訊時證稱：我跟被告之前沒有交往，也沒有發生過
    性行為。我曾在案發前一天即109年5月21日去找被告談判，
    因為他長期騷擾我，他於21日叫我匯給他新臺幣(下同)2萬5
    千元，他就會將手機內的東西刪掉不再騷擾我，我懷疑手機
    內有之前(108年11、12月間)他約我出去，在我飲料中下藥
    拍的不雅照，我只有看過1張我睡著穿內衣的照片，不知在
    哪邊拍的。被告於22日下午4、5時，又打電話叫我匯3千元
    給他，不然要去我家讓我好看，要毀了我。當天下午6、7時
    我去找被告，他就半拐拉著我去他宿舍，說只要好好坐下來
    跟他談，他就願意將東西刪掉，到他宿舍前他就開始用力抓
    我的手進他房間，當時我有掙扎大叫，他還是拉我進房間，
    他一進去把我壓制住，手臂扣住我的脖子，後來我癱軟，他
    說妳就認份一點，當時門口有人的聲音，被告就出去跟該人
    對話，我有敲門喊救命，但沒有人來協助，後來我又一直想
    要衝出來，跟被告發生幾次拉扯，之後他開始把我壓在床上
    ，脫掉我上身及下身一半的衣服，他自己進房間勒我後他就
    脫掉上衣只穿內褲，直接對我性侵，用下體進入我下體。我
    雙手雙臂多處瘀傷是被告在床上性侵時，我用手去阻止時造
    成的等語（見偵卷第67至68頁)。於原審審判時證稱：案發
    當天被告走出來跟我碰面，他說要拿存有我照片的USB碟給
    我，我才會進去他的住處，進去之後，他開始拉我，還說他
    哥哥是天道盟的，有槍，後面我還是要反抗，要逃出去，他
    把我的背包拉到斷掉，我那時反抗打了他，他也打回來，一
    直打我，打我完後，我極力反抗要跑出去，他那時用他的手
    勒住我的脖子，勒到我真的沒有力反抗，他說妳叫在大聲也
    沒有人理妳，因為他都照會好了，然後我就被迫跟他發生關
    係。我當時有因為反抗被告對我性侵而雙手、雙臂多處瘀傷
    ，因為我一直要抓東西去打他、反抗，所以他抓得很大力，
    我也是用我全身的力氣去反抗，後面是被他壓住，就是勒完
    後，被他壓在床上發生性行為。過程中就是我身上都有瘀傷
    ，但是他當時最致命的是他勒住我的脖子，他是整個手扣住
    我，另外一隻手壓著後頸，所以醫生說這樣勒沒有辦法驗出
    勒痕。被告是用右手(手肘、手臂)從後面勒住我的脖子，在
    被告還沒勒我之前，他是想要直接用雙手壓制我，那時候我
    一直掙扎，踢倒很多東西，我手也一直要拿東西起來，但是
    就是被他抓住，然後摔，摔到我沒力，在掙扎過程中我應該
    有用手打他、用腳踢他，然後把音響踢倒。他摀我嘴巴，我
    有咬他食指。在性交的過程中，被告如果發現我又有力氣時
    ，他就繼續勒我的脖子，從後面壓住我頸部後方，我全身都
    在反抗，被告應該是用他的雙腳膝蓋跪著我的大腿。我的上
    衣包括胸罩有被整個整到上面去，內外褲都是被告強制脫下
    來的。我因為被他勒脖子後，就沒有力氣去反抗他，整個性
    交過程中，我有一直反抗，還有一直叫救命等語
　　(見原審卷一第193至194、196至197、216至220、234至236
    頁）。而A女之雙手雙臂確有多處瘀傷一節，亦有○○醫療社
    團法人○○綜合醫院受理疑似性侵害事件驗傷診斷書在卷可稽
    （見偵卷不公開卷第33、35頁）；在A女陰道深部棉棒男性Y
    染色體DNA-STR型別檢測結果為混合型，不排除混有被告與
    另1人或與兩者具有同父系血緣關係之人，另在A女內褲褲底
    內層精液斑跡精子細胞層檢出1男性體染色體DNA-STR刑別，
    與被告DNA-STR型別相符，復有內政部警政署刑事警察局109
    年8月12日刑生字第1090070334號鑑定書各1件在卷可參(見
    偵卷第85至88頁、第107至110頁)，足見A女所為不利被告之
    證述與事實相符，堪以採信。
　㈡其次，被告確有於本案案發前，以上述「我要公開我們的照
    片」、「只要我想要，妳讓我爽，一切沒事」、「妳就是讓
    我不爽」、「我就想要報復」、「取消追蹤了啊，那妳死定
    了」、「我真的不爽了，不要後悔，妳也不用想直播了，妳
    自己搞砸的，不要怪我無情」等文字恫嚇A女，並強要A女與
    其見面等情，業據被告於原審供承在卷，被告並供認上開言
    詞就是要使A女心生畏懼等語（見原審卷一第44頁），並有
    被告與A女在Instagram通訊軟體之對話截圖可稽(見偵卷不
    公開卷第28至30頁)。而A女係因被告上開脅迫之言詞，始前
    往被告居所附近處與被告見面，復遭被告帶往其上開居所，
    亦經證人A女於檢察官偵訊及原審證述甚明（見偵卷第67頁
    ，原審卷一第192頁）。則被告既須使用上開恐嚇之手段，
    方能勉強A女與其見面，顯見A女係遭被告恫嚇之後，始不得
    不與被告見面，依經驗法則判斷，A女既非自願與被告碰面
    ，又豈有可能於碰面後，會自願與被告發生性行為！況且，
    A女在檢察官偵訊中證稱：我與被告間之前沒有交往，也沒
    有跟他發生過性行為，我一直有固定交往的對象等語（見偵
    卷第67頁）；於原審證稱：我知被告是單方面喜歡我，但我
    與被告之間從來沒有男女朋友間之往來，也沒有男女朋友間
    之親密行為，更未有性交行為等詞（見原審卷一第230頁）
    。可知A女與被告間全無任何男女情感之基礎可言，A女自無
    可能與全無男女情感之被告自願發生性交行為甚明。被告對
    於A女所為之前揭性交行為，應係違反A女之意願，甚為明確
    。
　㈢再者，A女於本案被害之後，經原審送請衛生福利部○○療養院
    實施精神鑑定結果：綜合A女之過去生活史、疾病史、心理
    測驗結果及精神狀態檢查，診斷為創傷後壓力疾患。應已符
    合創傷後疾患診斷標準，認A女應有創傷症候群之情況，而
    上述症狀於本次案件後開始出現，過去未曾出現，且近期無
    其他重大壓力或創傷事件，且A女主觀認為係因此性侵事件
    導致出現創傷後壓力疾患之症狀等情，此有該院110年7月22
    日○○精字第1100007607號函送之性侵害被害者鑑定報告書在
    卷可憑（見原審卷一第95至102頁）。是由A女於本案被告犯
    行後所罹之精神疾患，亦得補強證明被告確有對A女為強制
    性交犯行。
　㈣至被告雖辯稱：A女雙臂上之瘀傷係A女白血病所致等語。然A
    女已於原審審判時否認此情（見原審卷一第230頁），且觀A
    女所受之瘀傷，係以點狀分布於其雙手雙臂，亦與一般血友
    病患者常見的不正常出血、關節疼痛、腫脹或緊繃、大片瘀
    青等症狀，顯然並不相同。被告此部分所辯，自無可採。
　㈤另辯護人於本院雖質疑A女脖子上為何並無勒痕等語(見本院
    卷第81頁)。然A女就此節已於原審明確證稱：但是他當時最
    致命的是他勒住我的脖子，他是整個手扣住我，另外一隻手
    壓著後頸，所以醫生說這樣勒沒有辦法驗出勒痕等語(見原
    審卷一第197頁)。是本件自難以A女之頸部並未驗出勒痕，
    即認A女所述不實。
　㈥此外，被告於原審之辯護人雖以被告與A女前有金錢往來，且
    彼此間有性交行為之曖昧對話等情，主張被告與A女之關係
    匪淺等語，並提出被告之活期儲蓄存款存摺交易明細及對話
    紀錄為據(見原審卷一第65至67頁、第55至63頁）。然A女於
    原審審判時證稱：我記得我與被告間並無對話，原審卷一第
    55、57、59、63頁所示通訊軟體之對話內容均非我所為，我
    也不記得有過該等內容之對話，至於原審卷一第61頁通訊軟
    體上之對話好像是我跟我另外1個朋友的對話，但並非我與
    被告間之對話，我有多項通訊軟體之帳號遭盜用之情形，
　　原審卷一第57頁對話的大頭貼照片上的狗雖是我家的狗，但
    我從未使用過狗頭之大頭貼。另我與被告間之金錢往來，是
　　因我是直播主，被告是我的粉絲，由於直播之往來捧場與彼
    此的遊戲而互有輸贏，且被告請我幫他儲值購買虛擬幣作為
    網路賭博之用，因我是主播，用我的名義去購買虛擬幣，價
    格上較優惠等詞（見原審卷一第190至192頁、第199至203頁
    、第228至229頁、第206至209頁）。衡酌A女之前即曾因其
    通訊軟體帳號遭他人盜用，懷疑係被告所為，而對被告提起
    偽造準私文書、無故侵入他人電腦設備罪之刑事告訴，雖因
    檢警查無襲用A女帳號IP位址之使用者資料，而經檢察官為
    不起訴處分在案，有臺灣臺中地方檢察署檢察官110年度偵
    字第00000號不起訴處分書可證（見原審卷二第77至79頁）
    ，然A女確有通訊軟體帳號遭人盜用之情形，則A女於原審否
    認其曾有如原審卷一第55至63頁通訊軟體所示與被告間之對
    話，即屬有據，辯護人此部分所指是否真實，已見可疑。況
    且，縱認A女與被告間有上開交易紀錄，且有上開曖昧之對
    話存在，而可推知A女與被告間之關係非淺，然即使親密如
    配偶關係，亦不當然代表男性即得以在違反對方意願之情況
    下逕自與之性交。是以該等證據亦不足以認定A女於案發當
    時係自願與被告性交，而得據以對被告為有利之認定。
　㈦綜上所述，被告於上開時、地與A女性交，既係違反A女之意
    願而為，業經證人A女證述綦詳，且A女於性交過程中受有前
    揭傷害、A女與被告間全無任何男女情感、A女於本案案發後
    罹有創傷症候群症狀，足以佐證被告之性交行為確係違反A
    女之意願。至被告與A女間之金錢往來或係直播捧場，或為
    直播時雙方進行遊戲輸贏所致，或有兌換虛擬幣之優惠等情
    ，並不足以作為認定A女有意願與被告性交；又A女確有通訊
    軟體遭人盜用之情事，則被告與A女間之通訊軟體對話是否
    屬實，亦堪存疑，且縱有該對話內容，亦不能因此即認A女
    係自願與被告發生性行為，當不得遽以該等真偽不明之對話
    內容作為有利被告之依憑。從而，本院認被告所辯及辯護意
    旨所指，均無可採，本案事證已臻明確，被告犯行堪以認定
    ，應依法論科。末查被告於提起上訴時，雖要求本院審視其
    與A女對峙之錄音檔及111年5月6日之錄音檔等語(見本院卷
    第14頁)，然經本院檢視卷內之證據資料，並無任何被告所
    指之上開錄音檔，且被告於卷內所留存之電話號碼，經本院
    公設辯護人撥打結果亦未接聽，亦經公設辯護人於本院準備
    程序及審判程序陳明在卷(見本院卷第45、71頁)，自無從得
    知被告之真意為何。況本案事證已臻明確，故就此部分本院
    認無加以調查之必要，附此說明。
三、論罪科刑：
　㈠按刑法上稱性交者，謂非基於正當目的所為之下列性侵入行
    為：一、以性器進入他人之性器、肛門或口腔，或使之接合
    之行為。二、以性器以外之其他身體部位或器物進入他人之
    性器、肛門，或使之接合之行為，刑法第10條第5項定有明
    文。核被告所為，係犯刑法第221條第1項之強制性交罪。
　㈡被告對A女犯強制性交罪，係先脅迫A女抵達其上址居所，使A
    女行無義務之事，再緊接將A女強拉入房、以抓住A女雙手及
    勾住A女脖子等強暴方式對A女強制性交，並致A女受有上開
    傷害。是被告於對A女實施強制性交行為過程所犯之強制及
    傷害等行為，為被告施強暴之先行舉動與當然結果，均不另
    論以刑法第277條第1項之傷害罪或刑法第304條第1項之強制
    罪。
四、原審經審判結果，以被告上開犯行事證明確，適用刑法第22
　　1條第1項之規定，審酌被告原僅係身為直播主A女之粉絲，
    雙方固有直播平台上之往來，但彼此並無男女之情感，被告
    竟基於自身情慾，預謀強暴性侵A女，先以脅迫手段迫使A女
    抵達其居所，再倚恃身體上之優勢對A女施暴，以強力壓制A
    女再強行性交，對於A女身心均造成創傷，且其犯罪後猶空
    言否認，以含糊未明、真偽不知之證物，混淆心證，又未曾
    積極尋求A女之諒解，犯後態度不佳，以及被告自陳之智識
    程度及家庭經濟生活狀況(見原審卷二第59至60頁)等一切情
    狀，量處有期徒刑4年6月之刑。核原判決之認事用法均無違
    誤，所為之量刑亦屬妥適，並無過重或失輕之情事。被告提
    起上訴，雖坦承有對A女性交，然仍辯稱其並非強制，而指
    稱原審判決不當等語。惟原審就被告否認犯行及其所辯各詞
    認非可採，業予以論述指駁，且就被告之量刑已審酌上開情
    狀，注意及考量刑法第57條所列各款事項，所處刑度符合罰
    當其罪之原則，亦與比例原則相符，並無輕重失衡之情。是
    被告上開所指，難以憑採，應予駁回其上訴。
五、被告經合法傳喚，無正當之理由不到庭，爰不待其陳述逕行
    一造辯論而為判決。
據上論斷，應依刑事訴訟法第371條、第368條，判決如主文。
本案經檢察官何昌翰提起公訴，檢察官乙○○到庭執行職務。
中　　華　　民　　國　　111 　年　　10　　月　　25　　日
            刑事第四庭     審判長法　官   蔡  名  曜
　　　　　　                     法　官   鄭  永  玉 
                                 法　官   林  宜  民
以上正本證明與原本無異。
如不服本判決應於收受送達後20日內向本院提出上訴書狀，其未
敘述上訴理由者，並得於提起上訴後20日內向本院補提理由書（
均須按他造當事人之人數附繕本）「切勿逕送上級法院」。因疫
情而遲誤不變期間，得向法院聲請回復原狀。
                                 書記官   謝  安  青
　　　　　　　　　　　　　　　　 
中　　華　　民　　國　　111 　年　　10　　月　　25　　日

附錄論罪科刑法條：
刑法第221條
對於男女以強暴、脅迫、恐嚇、催眠術或其他違反其意願之方法
而為性交者，處3年以上10年以下有期徒刑。
前項之未遂犯罰之。